# 员工离职补偿

提问人：bestxulin 时间：2012-10-29 10:31:00
某企业的员工离职，由于入职后企业为其进行了大量的培训，员工离职时缴纳了一定金额的赔偿金，此赔偿金如何入账？是否应缴税？

回答人：chenyiwei
一般情况下，企业支付的员工培训费是直接计入费用的，此时收到离职员工支付的补偿款，应计入营业外收入。
如果同时符合下列条件，则企业可以将发生的金额较大的“员工培训费”计入长期待摊费用，确认为一项单独的资产，并在劳动合同约定的服务期限内摊销： 1 ．培训内容为本企业专用的内容，即如果培训对象离开本企业，对其并无价值； 2 ．企业在与培训对象签订的劳动合同中根据《劳动合同法》第二十二条及其实施条例第十六条的规定，明确约定了服务期，并约定如提前离职，则培训对象应按《劳动合同法》第二十二条规定的最高限额支付违约金，以作为企业为其发生的培训费的补偿。 在此情况下，如果确认为长期待摊费用并在服务期内摊销的，则收到离职人员的补偿金应首先冲减对应的长期待摊费用摊余金额，差额计入营业外收入或者营业外支出。